# 请问各位大虾，如何判断这是哪种合并？还是不属于企业合并？

提问人：端木月汝 时间：2018-02-07 13:58:27
58 同城与赶集网合并， 58 同城和赶集网两家公司将保持双方品牌独立性，网站及团队均继续保持独立发展与运营。 58 同城将以现金加股票的方式获得赶集网43.2%的股份（完全稀释后），其中包含 3400 万份普通股(合 1700 万份ADS)及4.122亿美元现金。同时， 58同城将向腾讯增发股份，获取 4 亿美元资金。此前腾讯持有 58 同城25.1%的股份。赶集与 58 同城合并后，在资本层面两家将组成新的公司--58赶集有限公司，杨浩涌与姚劲波将出任新公司的联合CEO，并同时担任联席董事长。 企业合并分别有吸收合并、控股合并、新设合并。

回答人：chenyiwei
应该是非同一控制下企业合并。“58赶集有限公司”可能是注册在境外的公司，所以在境内的工商网站上查不到。对于合并的法律形式，因为这次合并可能是发生在境外注册主体之间，适用的法律不同，所以单纯从法律形式角度的探讨意义不大。